

DAMIEN HEBERT

DEVELOPPEUR FULLSTACK

Passionné de développement informatique depuis l'âge de 13 ans, je suis Damien, développeur fullstack avec une solide expérience dans la création d'applications web performantes. Titulaire du titre de Concepteur développeur d'application, je me spécialise principalement dans les technologies PHP et Symfony. Cependant, ma soif de connaissances m'a poussé à explorer diverses technologies, ce qui m'a permis d'acquérir une expertise polyvalente. Je suis constamment à la recherche de nouvelles opportunités pour mettre en pratique ma curiosité et ma passion pour la programmation

06 62 58 01 44



damien.hebert.98@gmail.com



Caen et alentours remote



damienhebert.fr



github.com/Doskyft

COMPÉTENCES

- PHP
- Symfony
- Laravel
- HTML CSS
- Javascript Typescript
- Python
- SQL
- Docker
- Git
- POO TDD
- Selenium
- CI/CD
- React Vue Angular

LANGUES

- Français Courant
- Anglais Intermédiaire

CENTRES D'INTÉRÊT

- Nouvelles Technologies -Développement, IA, Hardware
- Tir à l'arc Pratique en compétition et entraineur de mon club
- Moto
- Impression 3D

EXPÉRIENCES



Developpeur Fullstack Kanta - 01/2024 - Aujourd'hui

Participation au développement de l'application Kanta, permettant aux expertscomptables de réaliser leur lutte anti-blanchiment d'argent et en facilitant la récupération de donnée des entreprises.

Développements du back-office de l'application afin de pouvoir gérer l'ensemble des fonctionnalités de l'application.



Developpeur Fullstack Digiforma Sync - 09/2023 - 01/2024

Conception et développement d'API permettant la synchronisation de donnée entre différentes applications du domaine de la formation professionnelle.

Réalisation d'une extension chrome permettant l'automatisation d'action sur l'espace des organismes de formations (EDOF - CPF)

Participation au projet open source Activepieces, permettant la réalisation de workflow no-code



Developpeur Fullstack - Spécialisé backend et Symfony Ganapati Formations - 03/2019 - 08/2023

Conception et développement d'une application web permettant la gestion administrative de la formation professionnelle dans une équipe de 6 personnes Réalisation d'une API d'interconnexion de service de l'état avec différentes applications privées + gestion de projet avec des entreprises externes pour l'implémentation de cette API Et beaucoup d'autres choses



Formateur Concepteur développeur d'application Ecole 404 - 10/2021 - 02/2022

Formateur en développement informatique : J'ai eu le privilège d'enseigner à 15 étudiants Mon rôle a consisté à transmettre des compétences en PHP, SQL, HTML, Javascript, ainsi que les principes de création de diagrammes de conception. J'ai encouragé l'apprentissage actif et l'application pratique pour préparer ecacement les étudiants aux développement



Bénévole - Entraîneur et Gestion du site internet Archers de Caen - Depuis 03/2012

Gestion du site internet avec une refonte complète en 2022. Participation active à la vie du club en tant qu'entraîneur fédéral diplômé et animation de séances d'initiations au tir à l'arc

FORMATIONS

Titre Pro niveau 6 - Concepteur développeur d'applications -**RNCP 31678**

Ecole 404 - 2018-2021

BAS S Option Informatique et Sciences du Numérique 2017